【裁判字號】    97,訴,1805
【裁判日期】    970529
【裁判案由】    毒品危害防制條例
【裁判全文】
臺灣板橋地方法院刑事判決              97年度訴字第1805號
公  訴  人  臺灣板橋地方法院檢察署檢察官
被      告  甲○○
上列被告因違反毒品危害防制條例案件，經檢察官提起公訴（97
年度毒偵字第3101號），本院於準備程序進行中，被告就被訴之
事實為有罪之陳述，經告知被告簡式審判程序之旨，並聽取當事
人之意見後，本院合議庭裁定進行簡式審判程序，判決如下：
    主  文
甲○○施用第一級毒品，累犯，處有期徒刑壹年。
    事  實
一、甲○○曾因施用毒品案件，經本院以88年度毒聲字第5161號
    裁定令入戒治處所施以強制戒治1 年，至民國（下同）89年
    8 月30日期滿未經撤銷而執行完畢；再因施用毒品案件，經
    本院以90年度毒聲字第2346號裁定令入戒治處所施以強制戒
    治1 年，嗣經本院裁定停止戒治，所餘戒治期間交付保護管
    束，至91年7 月26日期滿未經撤銷而執行完畢，另其違反毒
    品危害防制條例案件部分並經判處有期徒刑1 年2 月確定，
    於92年9 月30日縮刑期滿；又於93年間分別因持有毒品及施
    用毒品案件，經臺灣桃園地方法院及本院分別判處有期徒刑
    5 月、8 月，經定其應執行刑為有期徒刑11月，並於95年5
    月17日縮刑期滿；又於96年間因違反毒品危害防制條例案件
    ，經本院判處應執行有期徒刑1 年8 月確定，現正執行中（
    此部分不構成累犯）。詎其猶不知悔改，竟基於施用第一級
    毒品海洛因之犯意，於97年1 月21日，在臺北縣三峽鎮○○
    街40號住處內，將第一級毒品海洛因置放於玻璃球內，以火
    燒烤後再施用所冒出含有海洛因成分之氣體，以此方式施用
    第一級毒品海洛因1 次。嗣因其另案通緝，於97年1 月21日
    中午12時20分許，經警採集其尿液檢體送驗呈現海洛因代謝
    物嗎啡陽性反應，而查悉上情。
二、案經臺北縣政府警察局三峽分局報請臺灣板橋地方法院檢察
    署檢察官偵查起訴。
    理  由
一、按除被告所犯為死刑、無期徒刑、最輕本刑為三年以上有期
    徒刑之罪或高等法院管轄第一審案件者外，於第一次審判期
    日前之準備程序進行中，被告先就被訴事實為有罪之陳述時
    ，審判長得告知被告簡式審判程序之旨，並聽取當事人、代
    理人、辯護人及輔佐人之意見後，裁定進行簡式審判程序，
    刑事訴訟法第273 條之1 第1 項定有明文。經核本件被告甲
    ○○所犯係死刑、無期徒刑、最輕本刑為三年以上有期徒刑
    以外之罪，其於準備程序中就被訴事實為有罪之陳述，經法
    官告知簡式審判程序之旨，並聽取公訴人、被告之意見後，
    本院爰依首揭規定，合議裁定由受命法官獨任進行簡式審判
    程序，合先敘明。
二、上揭事實，業據被告甲○○於警詢、偵查及本院準備程序與
    審理時坦承不諱，而其為警查獲後所採集之尿液檢體，經送
    驗結果，確呈現海洛因代謝物鴉片類之陽性反應，此有臺灣
    檢驗科技股份有限公司出具濫用藥物檢驗報告1 件在卷可稽
    （見偵查卷第4 頁），是被告上開自白，核與事實相符，堪
    信為真實。又被告前因施用毒品案件，經本院以88年度毒聲
    字第5161號裁定令入戒治處所施以強制戒治1 年，至89年8
    月30日期滿未經撤銷而執行完畢；再因施用毒品案件，經本
    院以90年度毒聲字第2346號裁定令入戒治處所施以強制戒治
    1 年，嗣經本院裁定停止戒治，所餘戒治期間交付保護管束
    ，至91年7 月26日期滿未經撤銷而執行完畢，另其違反毒品
    危害防制條例案件部分並經判處有期徒刑1 年2 月確定，於
    92年9 月30日縮刑期滿；又於93年間分別因持有毒品及施用
    毒品案件，經臺灣桃園地方法院及本院分別判處有期徒刑5
    月、8 月，經定其應執行刑為有期徒刑11月，並於95年5 月
    17日縮刑期滿；又於96年間因違反毒品危害防制條例案件，
    經本院判處應執行有期徒刑1 年8 月確定等情，有上開不起
    訴處分書、聲請簡易判決處刑書、起訴書及臺灣高等法院被
    告前案紀錄表附卷可參。本件事證明確，被告施用第一級毒
    品之犯行洵堪認定。
三、查海洛因依其成癮性、濫用性及對社會危害性之程度，已為
    毒品危害防制條例第2 條第2 項第1 款列為第一級毒品。核
    被告所為，係犯毒品危害防制條例第10條第1 項施用第一級
    毒品之罪。其施用前後持有海洛因之低度行為，應為施用海
    洛因之高度行為所吸收，不另論罪。又被告有如事實欄所載
    之徒刑執行情形，此有臺灣高等法院被告前案紀錄表附卷可
    徵，被告於有期徒刑執行完畢後，五年內故意再犯有期徒刑
    以上刑之本罪，為累犯，應依法加重其刑。爰審酌被告之品
    行、智識程度、被告前曾經觀察、勒戒、強制戒治，仍未能
    戒斷其施用毒品之惡習，再犯本件犯行，且被告係一再施用
    毒品為法院判刑，並參酌施用毒品僅係戕害其自己身心並無
    加害他人以及於被告犯罪後坦認犯行等一切情狀，量處如主
    文所示之刑，以資懲儆。
據上論斷，應依刑事訴訟法第273 條之1 第1 項、第299 條第1
項前段，毒品危害防制條例第10條第1 項，刑法第11條前段、第
47條第1項，判決如主文。
本案經檢察官吳文正到庭執行職務
中    華    民    國    97    年    5     月    29    日
                    刑事第五庭  法  官  潘  長  生
以上正本證明與原本無異。
如不服本判決應於送達後10日內敘明理由向本院提出上訴狀。
                                書記官  彭  麗  紅
中    華    民    國    97    年    5     月    29    日
附錄本案論罪科刑法條全文：
毒品危害防制條例第10條
施用第一級毒品者，處6 月以上5 年以下有期徒刑。
施用第二級毒品者，處3 年以下有期徒刑。


司法院資訊處製作；財團法人民間司法改革基金會備份。
